---
title: "SixSigma_HA_StatistikMarkdown"
R Version: "R 4.1.2"
date: '2023-12-17'
output: html_document
---

```{r setup, include=FALSE}
knitr::opts_chunk$set(echo = TRUE)
```

Comments: 
-Fix toleranz data buat normalcopter dan improved copter
-Change testexcel to the actual excel file
-betulin faktor sigma ST
-anova sheet table name 
-review qqplot
-lm signifikant
-target runchart improved copter
-lsl dan usl improved copter crosscheck
-facdesign replicates betulin
-fix ablehnkriterium itu salah harusnya m itu Msw pnya

Library preparation and Working directory

```{r }
#library(DescTools) (not available for R 4.1.2)
library(qualityTools) #six sigma methods
library(tidyverse) #data cleanup
library(readxl) #data processing
library(nortest) #normality test

setwd("~/GitHub/Module_SixSigmaProblemloesung")
```

General import and value initalization

```{r, include=FALSE }
excel_sheets("Messung.xlsx")

#Normal value
Flugdauer_Wahrerwert <- 3.41 #sekunde (wurde von der Aufgabe genommen)

#Target based on the normal value
Ziel_Flugdauer <- 1.5*Flugdauer_Wahrerwert
#Upper Specifcation Limit
USL_Flugdauer <- 1.2*Ziel_Flugdauer
#Lower Specification Limit
LSL_Flugdauer <- 0.8*Ziel_Flugdauer

```

MSA1 - Importing and preprocessing

```{r }
#Importing MSA1 Table
MSA1 <- read_excel("Messung.xlsx", sheet=1)

#summarizing Flugdauer Table
MSA1_Flugdauer_summarized <- MSA1 %>% summarize(mean_flugdauer = mean(Flugdauer), var_flugdauer = var(Flugdauer)*((n()-1)/n()), sd_flugdauer = (var_flugdauer)**(1/2)) %>% mutate(dreisd_flugdauer = sd_flugdauer*3, sechssd_flugdauer = sd_flugdauer*6)

#Toleranz for Cg, Cgo, Cgu Calculation
Flugdauer_Toleranz_matrix <- c(LSL_Flugdauer,USL_Flugdauer) #UTG und OTG sekunde (Messmittel sollte bei gleicher Messproben (improved Copter) einen Toleranz unter 20% sein?)

Flugdauer_Toleranz_value <- Flugdauer_Toleranz_matrix[2]-Flugdauer_Toleranz_matrix[1]

Flugdauer_Toleranz_matrix_normalcopter <-  c(Flugdauer_Wahrerwert - Flugdauer_Toleranz_value/2, Flugdauer_Wahrerwert + Flugdauer_Toleranz_value/2)
```

TESTING ONLY DONT USE

```{r }
testable <- rnorm(25,mean = 3.41 ,sd = 0.07)

MSA1_Flugdauer_summarized$sd_flugdauer <- 0.0485
MSA1_Flugdauer_summarized$mean_flugdauer <- 3.42

#plan 5.115
#+- 1.023 sd
```

MSA1 - Calculation

```{r }
#Creating Run Chart
cgRunChart(MSA1$Flugdauer, target = Flugdauer_Wahrerwert, tolerance = Flugdauer_Toleranz_matrix_normalcopter, n=0.2, ref.interval=pnorm(3)-pnorm(-3),cgOut = FALSE )

#Calculating Cg, Cgk
Cg <- (0.2*Flugdauer_Toleranz_value)/(6*MSA1_Flugdauer_summarized$sd_flugdauer)

Cgku <- (Flugdauer_Wahrerwert + 0.1*Flugdauer_Toleranz_value - MSA1_Flugdauer_summarized$mean_flugdauer)/(3*MSA1_Flugdauer_summarized$sd_flugdauer)

Cgko <- (MSA1_Flugdauer_summarized$mean_flugdauer + 0.1*Flugdauer_Toleranz_value - Flugdauer_Wahrerwert)/(3*MSA1_Flugdauer_summarized$sd_flugdauer)

Cgk <- min(Cgku,Cgko)
```

MSA2 - Importing and preprocessing
c("Wiederholung_1", "Wiederholung_2", "Wiederholung_3")

```{r }
#Importing MSA2 table
MSA2 <- read_excel("Messung.xlsx", sheet=2)

#Parameter based on experiments
Anzahl_Pruefer <- 2
Anzahl_Teile <- 10
Anzahl_Wiederholungen <- 3

#Parameter for calculation MSA2 (based on the parameter above)
#K1 based on Wiederholungen
K1 <- 0.5908
#K2 based on Anzahl der Pruefer
K2 <- 0.7071
#K3 based on Anzahl der Teile
K3 <- 0.3146
```

MSA2 - Calculation

```{r }
#Creating tables of relevant informations
MSA2_Flugdauer_Wiederholung_summarized <- MSA2 %>% group_by(Pruefer) %>% summarize(mean_Wiederholung_1 = mean(Wiederholung_1), mean_Wiederholung_2 = mean(Wiederholung_2), mean_Wiederholung_3 = mean(Wiederholung_3))

MSA2_Flugdauer_Teil_mutated <- MSA2 %>% rowwise() %>% mutate(mean_teil = mean(c(Wiederholung_1, Wiederholung_2, Wiederholung_3)), min_teil = min(c(Wiederholung_1, Wiederholung_2, Wiederholung_3)), max_teil = max(c(Wiederholung_1, Wiederholung_2, Wiederholung_3)), spannweite = max_teil - min_teil) %>% ungroup()

MSA2_Flugdauer_Teil_summarized_perPruefer <- MSA2_Flugdauer_Teil_mutated %>% group_by(Pruefer) %>% summarize(mean_teil = mean(mean_teil), mean_spannweite = sum(spannweite)/Anzahl_Teile)

MSA2_Flugdauer_Teil_summarized_gesamt <- MSA2_Flugdauer_Teil_mutated %>% group_by(Teil) %>% summarize(mean_teil = mean(mean_teil))
  
Spannweite_gesamt <- max(MSA2_Flugdauer_Teil_summarized_gesamt$mean_teil) - min(MSA2_Flugdauer_Teil_summarized_gesamt$mean_teil)

mean_mean_spannweite <- mean(MSA2_Flugdauer_Teil_summarized_perPruefer$mean_spannweite)

mittelwert_differenz <- max(MSA2_Flugdauer_Teil_summarized_perPruefer$mean_teil) - min(MSA2_Flugdauer_Teil_summarized_perPruefer$mean_teil)

#Calculation of Values
#Calculation Wiederholpräzision (Equipment Variation)
EV <- mean_mean_spannweite*K1

#Calculation Vergleichspräzision (Appraiser Variation)
AV <- ((mittelwert_differenz*K2)**(2)-(((EV)**2)/(Anzahl_Teile*Anzahl_Wiederholungen)))**(1/2)

#Calculatiion Wiederholbarkeit und Vergleichbarkeit (Gage Repeatability and Reproducibility)
GRR <- (((EV)**2+(AV)**2))**(1/2)

#Calculation Streuung von Teil zu Teil (Part Variation)
PV <- Spannweite_gesamt*K3

#calculation Gesamtstreuung (Total Variation)
TV <- (((GRR)**2+(PV)**2))**(1/2)

#Calculation of percentual value
names <- c("EV","AV","GRR","PV","TV")
MSAvalues <- c(EV,AV,GRR,PV,TV)

MSA2Table <- as_tibble(names) %>% rename(names = value) %>% bind_cols(as_tibble(MSAvalues)) %>% mutate(Streuung_prozessbezogen = value/TV, Streuung_toleranzbezogen = value/(Flugdauer_Toleranz_value/6))


#Check if GRR Prozessbezogen
if (MSA2Table$Streuung_prozessbezogen[3]>0.3) {
MSA2_Statement_Prozessbezogen <- "Messprozess nicht geeignet"
} else { 
if (MSA2Table$Streuung_prozessbezogen[3]<0.1) {
MSA2_Statement_Prozessbezogen <- "Messprozess geeignet"
} else MSA2_Statement_Prozessbezogen <- "Messprozess bedingt geeignet" }

#Check if GRR Toleranzbezogen
if (MSA2Table$Streuung_toleranzbezogen[3]>0.3) {
MSA2_Statement_toleranzbezogen <- "Messprozess nicht geeignet"
} else { 
if (MSA2Table$Streuung_toleranzbezogen[3]<0.1) {
MSA2_Statement_toleranzbezogen <- "Messprozess geeignet"
} else MSA2_Statement_toleranzbezogen <- "Messprozess bedingt geeignet" }
```

Messung "normal"copter - Importing, preprocessing and visualisation

```{r }
#reading excel
normalcoptertable <- read_excel("Messung.xlsx", sheet=3)

#parameter based on test
number_of_observations <- count(normalcoptertable)

#preprocessing , finding statistical parameter values
normalcoptertable_summarized <-  normalcoptertable %>% summarize(mean_flugdauer = mean(Flugdauer),var_flugdauer = var(Flugdauer)*((n()-1)/n()), sd_flugdauer = (var_flugdauer)**(1/2))

#creating histogram
histogram_normalcopter<-  ggplot(data = normalcoptertable, mapping = aes(x = Flugdauer)) +
          geom_histogram(bins = 50) + #nclass.Sturges(normalcoptertable$Flugdauer)
          geom_vline(aes(xintercept = Flugdauer_Toleranz_matrix_normalcopter[1], col = "LSL")) +
          geom_vline(aes(xintercept = Flugdauer_Toleranz_matrix_normalcopter[2], col = "USL")) +
          theme_bw() +  labs(title = "Flugdauer Histogram") +
          scale_color_manual(name = "Lines", values = c(LSL = "blue", USL = "red"))

#creating qqplot
qqplot_normalcopter <- ggplot(mapping = aes(sample = normalcoptertable$Flugdauer)) +
          geom_qq() +
          geom_qq_line() +
          xlab("Theoritical Quantiles") +
          ylab("Sample Quantiles") +
          ggtitle("Normal Q-Q Plot") +
          theme(plot.title = element_text(hjust = 0.5)) + 
          labs(title = "Flugdauer QQPlot")

#Creating Box-Plot-Diagram
boxplot_data <- boxplot.stats(normalcoptertable$Flugdauer)
boxplot_normalcopter <- ggplot(normalcoptertable, aes( y=Flugdauer)) +
                  geom_boxplot() +
                  stat_boxplot(geom ='errorbar') +
                  geom_hline(aes(yintercept = Flugdauer_Toleranz_matrix_normalcopter[1], col = "LSL")) +
                  geom_hline(aes(yintercept = Flugdauer_Toleranz_matrix_normalcopter[2], col = "USL")) +  
                  scale_color_manual(name = "Lines", values = c(LSL = "blue", USL = "red")) + 
                  theme(axis.title.y=element_blank(),axis.text.y=element_blank(),axis.ticks.y=element_blank()) +
                  labs(title = "Flugdauer Histogram") + coord_flip()

#Creating Run Chart
cgRunChart(normalcoptertable$Flugdauer, target = Flugdauer_Wahrerwert, tolerance = Flugdauer_Toleranz_matrix_normalcopter, n=2, ref.interval=pnorm(3)-pnorm(-3),cgOut = FALSE )

#displaying the plots
histogram_normalcopter
qqplot_normalcopter
boxplot_normalcopter

```

Messung "normal"copter - Calculation

```{r }
#Pre-testing normality
#pcr(normalcoptertable$Flugdauer,target = Flugdauer_Wahrerwert)

#Preparing test for normality 
alpha <- 0.05 #Wahrscheinlichkeit von 95%
ADTest <- ad.test(normalcoptertable$Flugdauer)

#Test
if (ADTest$p.value>alpha) {
Normality_Statement <- "H0 wird nicht verworfen" # Die Daten folgen einer bestimmten Verteilung(normal verteilung)
} else Normality_Statement <- "H0 wird verworfen"

#Prozess-Performance-Analysis PPA
#Prozessfähigkeitsindices
Cp <- (Flugdauer_Toleranz_matrix_normalcopter[2] - Flugdauer_Toleranz_matrix_normalcopter[1])/(6*normalcoptertable_summarized$sd_flugdauer)
Cpk <- min((Flugdauer_Toleranz_matrix_normalcopter[2]-normalcoptertable_summarized$mean_flugdauer)/(6*normalcoptertable_summarized$sd_flugdauer),(normalcoptertable_summarized$mean_flugdauer-Flugdauer_Toleranz_matrix_normalcopter[1])/(6*normalcoptertable_summarized$sd_flugdauer))

#Sigma-Wert (Je größer der Sigma-Wert ist, desto höher ist auch die Prozessgüte.)
#KITA GABUTUH YANG INI!, PAKE SIGMA ZAHL YG PAKE CPK AJJA
#gesamtdata
pnorm(normalcoptertable$Flugdauer, mean=normalcoptertable_summarized$mean_flugdauer, sd=normalcoptertable_summarized$sd_flugdauer)
#LSL and USL
Wahrscheinlichkeit_SL <- pnorm(Flugdauer_Toleranz_matrix_normalcopter, mean=normalcoptertable_summarized$mean_flugdauer, sd=normalcoptertable_summarized$sd_flugdauer)
#Ergebnis/Ertrag
Ertrag <- (1-(Wahrscheinlichkeit_SL[1]+(1-Wahrscheinlichkeit_SL[2])))
Ertrag_prozent <- Ertrag*100
#Defect per Million Opportunity (Assuming Error is based on Data outside LSL and USL, and Error Type is only 1, Exactly Fehler in PPT VL6 SSP Seite 42)
DPMO <- 1000000*(1-Ertrag)
#Prozess Sigma Short Term (based on DPMO)
#Quelle: https://sixsigmastudyguide.com/process-performance-metrics/
sigma_ST <- 0.8406 + (29.37-(2.221*log(DPMO)))**(1/2)
#Prozes Sigma Long Term
sigma_LT <- sigma_ST-1.5

#Sigma Zahl z (Sigma-Niveau eines Prozesses beschreibt die Prozessgüte.)
sigma_zahl <- 3*Cpk
```

ANOVA

```{r }
#Univariate Einfaktorielle Varianzanalyse ANOVA
ANOVATable <- read_excel("Messung.xlsx", sheet=4)

#Initialization Faktor
#Anzahl
Anzahl_Test <- 5 #per Faktorstufen
Anzahl_Test_Faktor <- 10 #per Faktor
Anzahl_Group <- 2 
#Degree of Freedom
  #dfb
dfb <- Anzahl_Group-1
  #dfw
dfw <- Anzahl_Test_Faktor-Anzahl_Group
  #dft
dft <- dfb + dfw
#Ablehnkriterium
qf95 <- qf(0.95, dfb, dfw) #gültig für alle da für alle gilt die anzahl der gruppen 2

#for 1. Faktor Fluegellaenge
#Calculation
  #SSW
ANOVATable_Fluegellaenge_SSw <-  ANOVATable %>% slice(1:10) %>% group_by(faktorstufen) %>% mutate(mean_flugdauer = mean(Flugdauer)) %>% mutate(differenz_mean = Flugdauer - mean_flugdauer, differenz_mean_quadrat = differenz_mean**2)

SSw_Fluegellaenge <- sum(ANOVATable_Fluegellaenge_SSw$differenz_mean_quadrat)

  #SSB
ANOVATable_Fluegellaenge_SSb <- ANOVATable_Fluegellaenge_SSw %>% summarise(mean_flugdauer = mean(Flugdauer), sd_flugdauer =  (var(Flugdauer)*((n()-1)/n())**(1/2)))

mean_mean_flugdauer_fluegellaenge <- mean(ANOVATable_Fluegellaenge_SSb$mean_flugdauer)

ANOVATable_Fluegellaenge_SSb <- ANOVATable_Fluegellaenge_SSb %>% mutate(mean_mean_flugdauer = mean_mean_flugdauer_fluegellaenge, differenz_mean_to_meanmean = mean_flugdauer - mean_mean_flugdauer, differenz_mean_to_meanmean_quadrat = differenz_mean_to_meanmean**2)

SSb_Fluegellaenge <- Anzahl_Test*sum(ANOVATable_Fluegellaenge_SSb$differenz_mean_to_meanmean_quadrat)

  #SST
ANOVATable_Fluegellaenge_SSt_SSb <- ANOVATable_Fluegellaenge_SSw %>% mutate(mean_mean_fluegellaenge = mean_mean_flugdauer_fluegellaenge, differenz_mean_mean = Flugdauer - mean_mean_fluegellaenge, differenz_mean_mean_quadrat =differenz_mean_mean**2)

SSt_Fluegellaenge <- sum(ANOVATable_Fluegellaenge_SSt_SSb$differenz_mean_mean_quadrat)

#Mean Square 
  #MSb
MSb_Fluegellaenge <- SSb_Fluegellaenge/dfb
  #MSw
MSw_Fluegellaenge <- SSw_Fluegellaenge/dfw

#F value
F_wert_Fluegellaenge <- MSb_Fluegellaenge/MSw_Fluegellaenge 

#Decision mit Irrtumwahrscheinlihckeit 5%
if (F_wert_Fluegellaenge<qf95) {
"H0 Fluegellange wird nicht verworfen"
} else "H0 Fluegellange wird verworfen"

#Multi-Var Graph
#code
multi_var_fluegellaenge <- ggplot(data = data.frame(u = c(-10,15)),
       mapping = aes(x = u)) +
  stat_function(mapping = aes(colour = "Faktorstufe 1"),
                fun = dnorm,
                args = list(mean = ANOVATable_Fluegellaenge_SSb$mean_flugdauer[1],
                            sd = ANOVATable_Fluegellaenge_SSb$mean_flugdauer[1])) +
  stat_function(mapping = aes(colour = "Faktorstufe 2"),
                fun = dnorm,
                args = list(mean = ANOVATable_Fluegellaenge_SSb$mean_flugdauer[2],
                            sd = ANOVATable_Fluegellaenge_SSb$mean_flugdauer[2])) +
  geom_vline(aes(xintercept = ANOVATable_Fluegellaenge_SSb$mean_flugdauer[1], col = "mean Faktorstufe 1")) +
  geom_vline(aes(xintercept = ANOVATable_Fluegellaenge_SSb$mean_flugdauer[2], col = "mean Faktorstufe 2")) +
  scale_colour_manual(values = c("red", "blue","purple", "turquoise")) +
  labs(x = "values",
       y = "densities",
       title = "ANOVA Flügellänge")
#display
multi_var_fluegellaenge


#for 2. Faktor Papierdichte
#Calculation
  #SSW
ANOVATable_Papierdichte_SSw <-  ANOVATable %>% slice(11:20) %>% group_by(faktorstufen) %>% mutate(mean_flugdauer = mean(Flugdauer)) %>% mutate(differenz_mean = Flugdauer - mean_flugdauer, differenz_mean_quadrat = differenz_mean**2)

SSw_Papierdichte <- sum(ANOVATable_Papierdichte_SSw$differenz_mean_quadrat)

  #SSB
ANOVATable_Papierdichte_SSb <- ANOVATable_Papierdichte_SSw %>% summarise(mean_flugdauer = mean(Flugdauer), sd_flugdauer =  (var(Flugdauer)*((n()-1)/n())**(1/2)))

mean_mean_flugdauer_Papierdichte <- mean(ANOVATable_Papierdichte_SSb$mean_flugdauer)

ANOVATable_Papierdichte_SSb <- ANOVATable_Papierdichte_SSb %>% mutate(mean_mean_flugdauer = mean_mean_flugdauer_Papierdichte, differenz_mean_to_meanmean = mean_flugdauer - mean_mean_flugdauer, differenz_mean_to_meanmean_quadrat = differenz_mean_to_meanmean**2)

SSb_Papierdichte <- Anzahl_Test*sum(ANOVATable_Papierdichte_SSb$differenz_mean_to_meanmean_quadrat)

  #SST
ANOVATable_Papierdichte_SSt_SSb <- ANOVATable_Papierdichte_SSw %>% mutate(mean_mean_Papierdichte = mean_mean_flugdauer_Papierdichte, differenz_mean_mean = Flugdauer - mean_mean_Papierdichte, differenz_mean_mean_quadrat =differenz_mean_mean**2)

SSt_Papierdichte <- sum(ANOVATable_Papierdichte_SSt_SSb$differenz_mean_mean_quadrat)

#Mean Square 
  #MSb
MSb_Papierdichte <- SSb_Papierdichte/dfb
  #MSw
MSw_Papierdichte <- SSw_Papierdichte/dfw

#F value
F_wert_Papierdichte <- MSb_Papierdichte/MSw_Papierdichte 

#Decision mit Irrtumwahrscheinlihckeit 5%
if (F_wert_Papierdichte<qf95) {
"H0 Papierdichte wird nicht verworfen"
} else "H0 Papierdichte wird verworfen"

#Multi-Var Graph
#code
multi_var_Papierdichte <- ggplot(data = data.frame(u = c(-10,15)),
       mapping = aes(x = u)) +
  stat_function(mapping = aes(colour = "Faktorstufe 1"),
                fun = dnorm,
                args = list(mean = ANOVATable_Papierdichte_SSb$mean_flugdauer[1],
                            sd = ANOVATable_Papierdichte_SSb$mean_flugdauer[1])) +
  stat_function(mapping = aes(colour = "Faktorstufe 2"),
                fun = dnorm,
                args = list(mean = ANOVATable_Papierdichte_SSb$mean_flugdauer[2],
                            sd = ANOVATable_Papierdichte_SSb$mean_flugdauer[2])) +
  geom_vline(aes(xintercept = ANOVATable_Papierdichte_SSb$mean_flugdauer[1], col = "mean Faktorstufe 1")) +
  geom_vline(aes(xintercept = ANOVATable_Papierdichte_SSb$mean_flugdauer[2], col = "mean Faktorstufe 2")) +
  scale_colour_manual(values = c("red", "blue","purple", "turquoise")) +
  labs(x = "values",
       y = "densities",
       title = "ANOVA Papierdichte")
#display
multi_var_Papierdichte


#for .3 Faktor 
#Calculation
  #SSW
ANOVATable_Koerperlaenge_SSw <-  ANOVATable %>% slice(21:30) %>% group_by(faktorstufen) %>% mutate(mean_flugdauer = mean(Flugdauer)) %>% mutate(differenz_mean = Flugdauer - mean_flugdauer, differenz_mean_quadrat = differenz_mean**2)

SSw_Koerperlaenge <- sum(ANOVATable_Koerperlaenge_SSw$differenz_mean_quadrat)

  #SSB
ANOVATable_Koerperlaenge_SSb <- ANOVATable_Koerperlaenge_SSw %>% summarise(mean_flugdauer = mean(Flugdauer), sd_flugdauer =  (var(Flugdauer)*((n()-1)/n())**(1/2)))

mean_mean_flugdauer_Koerperlaenge <- mean(ANOVATable_Koerperlaenge_SSb$mean_flugdauer)

ANOVATable_Koerperlaenge_SSb <- ANOVATable_Koerperlaenge_SSb %>% mutate(mean_mean_flugdauer = mean_mean_flugdauer_Koerperlaenge, differenz_mean_to_meanmean = mean_flugdauer - mean_mean_flugdauer, differenz_mean_to_meanmean_quadrat = differenz_mean_to_meanmean**2)

SSb_Koerperlaenge <- Anzahl_Test*sum(ANOVATable_Koerperlaenge_SSb$differenz_mean_to_meanmean_quadrat)

  #SST
ANOVATable_Koerperlaenge_SSt_SSb <- ANOVATable_Koerperlaenge_SSw %>% mutate(mean_mean_Koerperlaenge = mean_mean_flugdauer_Koerperlaenge, differenz_mean_mean = Flugdauer - mean_mean_Koerperlaenge, differenz_mean_mean_quadrat =differenz_mean_mean**2)

SSt_Koerperlaenge <- sum(ANOVATable_Koerperlaenge_SSt_SSb$differenz_mean_mean_quadrat)

#Mean Square 
  #MSb
MSb_Koerperlaenge <- SSb_Koerperlaenge/dfb
  #MSw
MSw_Koerperlaenge <- SSw_Koerperlaenge/dfw

#F value
F_wert_Koerperlaenge <- MSb_Koerperlaenge/MSw_Koerperlaenge 

#Decision mit Irrtumwahrscheinlihckeit 5%
if (F_wert_Koerperlaenge<qf95) {
"H0 Koerperlaenge wird nicht verworfen"
} else "H0 Koerperlaenge wird verworfen"

#Multi-Var Graph
#code
multi_var_Koerperlaenge <- ggplot(data = data.frame(u = c(-10,15)),
       mapping = aes(x = u)) +
  stat_function(mapping = aes(colour = "Faktorstufe 1"),
                fun = dnorm,
                args = list(mean = ANOVATable_Koerperlaenge_SSb$mean_flugdauer[1],
                            sd = ANOVATable_Koerperlaenge_SSb$mean_flugdauer[1])) +
  stat_function(mapping = aes(colour = "Faktorstufe 2"),
                fun = dnorm,
                args = list(mean = ANOVATable_Koerperlaenge_SSb$mean_flugdauer[2],
                            sd = ANOVATable_Koerperlaenge_SSb$mean_flugdauer[2])) +
  geom_vline(aes(xintercept = ANOVATable_Koerperlaenge_SSb$mean_flugdauer[1], col = "mean Faktorstufe 1")) +
  geom_vline(aes(xintercept = ANOVATable_Koerperlaenge_SSb$mean_flugdauer[2], col = "mean Faktorstufe 2")) +
  scale_colour_manual(values = c("red", "blue","purple", "turquoise")) +
  labs(x = "values",
       y = "densities",
       title = "ANOVA Koerperlaenge")
#display
multi_var_Koerperlaenge

#F Distribution ANOVA for all 3
F_verteilung <- ggplot(data = data.frame(u = c(0,10)),
       mapping = aes(x = u)) +
  stat_function(mapping = aes(colour = "Fdistribution"),
                fun = df,
                args = list(df1 = dfb,
                            df2 = dfw)) +
  geom_vline(aes(xintercept = F_wert_Fluegellaenge, col = "FWert Flügellänge")) +
  geom_vline(aes(xintercept = F_wert_Papierdichte, col = "FWert Papierdichte")) +
  geom_vline(aes(xintercept = F_wert_Koerperlaenge, col = "FWert Körperlänge")) +
  geom_vline(aes(xintercept = qf95, col = "Ablehnkriterium")) +
  scale_colour_manual(values = c("red", "blue","purple", "turquoise", "green")) +
  labs(x = "values",
       y = "densities",
       title = "F Distribution")
#displaying
F_verteilung
```

Messung DoE - Importing and preprocessing

```{r }
versuchsplan <- read_excel("Messung.xlsx", sheet=5)

#creating facdesign object
vp <- facDesign(
  k =3,
  replicates = 6,
  centerCube = 0
  )

#Parameters for DoE
names(vp) <- c("Fluegellaenge", "Papierdichte", "Koerperlaenge")
lows(vp) <- c(70,80,40)
highs(vp) <- c(90, 100, 60)
units(vp) <- c("mm", "mm", "g/mm^2")

#changing data types and sorting
vp_in_df <- as.data.frame(vp)
vp_in_tibble <- as_tibble(vp_in_df)
vp_sortiert_flugdauer <- vp_in_tibble %>% 
  arrange(C) %>% 
  arrange(B) %>% 
  arrange(A)

#arranging the excel data
vp_input_flugdauer <- versuchsplan %>% 
  arrange(Koerperlaenge) %>% 
  arrange(Papierstaerke) %>% 
  arrange(Fluegellaenge)

#merging vp with excel data (improrting flugdauer)
vp_sortiert_flugdauer <- vp_sortiert_flugdauer %>% 
  mutate(Flugdauer = vp_input_flugdauer$Flugdauer) %>% 
  arrange(RunOrder) 

#idk what this does tbh
Flugdauer <- vp_sortiert_flugdauer$Flugdauer
response(vp)<- Flugdauer

#Displaying 
vp

#methode umwandlung ke dataframe dengan function terus dimasukin ke group
##ini methode di übung DQE
fdo_to_df <- function(fdo) {
  if (nrow(fdo@centerCube) == 0) {
    fdo_df <- data.frame(fdo@cube, response = fdo@response[[1]][1:(nrow(fdo@cube))]) 
  } else { 
    fdo_cube <- data.frame(fdo@cube, response = fdo@response[[1]][1:(nrow(fdo@cube))], group = 1) 
    fdo_center <- data.frame(fdo@centerCube, response = fdo@response[[1]][(nrow(fdo@cube) + 1):nrow(fdo@response)], group = 0) 
    fdo_df <- bind_rows(fdo_cube, fdo_center) 
  }
  return(fdo_df)
}

```

Messung DoE - Calculation Hauptwirkung

```{r }
#ini dipake buat linear model (runoder ga vorhanden disini) 
#Diese Daten werden für lineares Modell benötigt
vp_df <- fdo_to_df(vp)

#Hauptwirkung A Fluegellaenge
#calculation
hw_a <- vp_df %>%
  group_by(A) %>%
  summarise(mean  = mean(response))

hw_a

#creating plot and displaying
ggplot(data = hw_a, mapping = aes(x = A, y = mean)) +
  geom_point(col = "red") +
  geom_line() +
  theme_bw() +
  theme(plot.title = element_text(hjust = 0.5),
        panel.border = element_blank()) +
  labs(x = "A: Flügellänge", y = "Flugdauer", title = "Effekt-Plot")

#Hauptwirkung B Papierdichte
#calculation
hw_b <- vp_df %>%
  group_by(B) %>%
  summarise(mean  = mean(response))

hw_b

#creating plot and displaying
ggplot(data = hw_b, mapping = aes(x = B, y = mean)) +
  geom_point(col = "red") +
  geom_line() +
  theme_bw() +
  theme(plot.title = element_text(hjust = 0.5),
        panel.border = element_blank()) +
  labs(x = "B = Papierdichte", y = "Flugdauer", title = "Effekt-Plot")

#Hauptwirkung C Koerperlaenge
#calculation
hw_c <- vp_df %>%
  group_by(C) %>%
  summarise(mean  = mean(response))

hw_c

#creating and displaying plot
ggplot(data = hw_c, mapping = aes(x = C, y = mean)) +
  geom_point(col = "red") +
  geom_line() +
  theme_bw() +
  theme(plot.title = element_text(hjust = 0.5),
        panel.border = element_blank()) +
  labs(x = "C = Körperlänge", y = "Flugdauer", title = "Effekt-Plot")

```

Messung DoE - Calculation Wechselwirkung

```{r }
#Wechselwirkung
vp_wechselwirkung <- vp_df %>% mutate(AB = A*B, AC = A*C, BC = B*C, ABC = A*B*C)
vp_WW_AB <- vp_wechselwirkung %>% group_by(AB) %>%  summarize(mean_response = mean(response))
vp_WW_AC <- vp_wechselwirkung %>% group_by(BC) %>%  summarize(mean_response = mean(response))
vp_WW_BC <- vp_wechselwirkung %>% group_by(AC) %>%  summarize(mean_response = mean(response))
vp_WW_ABC <- vp_wechselwirkung %>% group_by(ABC) %>%  summarize(mean_response = mean(response))

# A und B 
ll <- (filter(vp_df, A == -1, B == -1) %>% summarise(mean = mean(response)))$mean
lh <- (filter(vp_df, A == -1, B ==  1) %>% summarise(mean = mean(response)))$mean
hl <- (filter(vp_df, A ==  1, B == -1) %>% summarise(mean = mean(response)))$mean
hh <- (filter(vp_df, A ==  1, B ==  1) %>% summarise(mean = mean(response)))$mean

df <- data.frame(y = c(ll, lh, hl, hh), x = c(-1, -1, 1, 1), col = c(-1, 1, -1, 1))

ggplot(data = df, mapping = aes(x = x, y = y)) +
  geom_point(col = "red") +
  geom_line(mapping = aes(x = x, y = y, col = factor(col))) +
  theme_bw() +
  theme(plot.title = element_text(hjust = 0.5),
        panel.border = element_blank()) +
  labs(x = "A: Flügellänge", y = "Flugdauer", col = "B: Papierdichte", title = "Interaktions-Plot")

#B und C
ll <- (filter(vp_df, B == -1, C == -1) %>% summarise(mean = mean(response)))$mean
lh <- (filter(vp_df, B == -1, C ==  1) %>% summarise(mean = mean(response)))$mean
hl <- (filter(vp_df, B ==  1, C == -1) %>% summarise(mean = mean(response)))$mean
hh <- (filter(vp_df, B ==  1, C ==  1) %>% summarise(mean = mean(response)))$mean

df <- data.frame(y = c(ll, lh, hl, hh), x = c(-1, -1, 1, 1), col = c(-1, 1, -1, 1))

ggplot(data = df, mapping = aes(x = x, y = y)) +
  geom_point(col = "red") +
  geom_line(mapping = aes(x = x, y = y, col = factor(col))) +
  theme_bw() +
  theme(plot.title = element_text(hjust = 0.5),
        panel.border = element_blank()) +
  labs(x = "B: Papierdichte", y = "Flugdauer", col = "C : Körperlänge", title = "Interaktions-Plot")

# A und C
ll <- (filter(vp_df, A == -1, C == -1) %>% summarise(mean = mean(response)))$mean
lh <- (filter(vp_df, A == -1, C ==  1) %>% summarise(mean = mean(response)))$mean
hl <- (filter(vp_df, A ==  1, C == -1) %>% summarise(mean = mean(response)))$mean
hh <- (filter(vp_df, A ==  1, C ==  1) %>% summarise(mean = mean(response)))$mean

df <- data.frame(y = c(ll, lh, hl, hh), x = c(-1, -1, 1, 1), col = c(-1, 1, -1, 1))

ggplot(data = df, mapping = aes(x = x, y = y)) +
  geom_point(col = "red") +
  geom_line(mapping = aes(x = x, y = y, col = factor(col))) +
  theme_bw() +
  theme(plot.title = element_text(hjust = 0.5),
        panel.border = element_blank()) +
  labs(x = "A: Flügellänge", y = "Flugdauer", col = "C : Körperlänge", title = "Interaktions-Plot")

#A B C wird keine Tabelle, da die Wechselwirkung nicht graphisch darstellebar ist.

#Zusammenfassung
Wirkungtabelle <- hw_a %>% rename(hw_a = mean) %>%  mutate(hw_b = hw_b$mean,hw_c = hw_c$mean, ww_ab = vp_WW_AB$mean_response, ww_ac = vp_WW_AC$mean_response , ww_bc = vp_WW_BC$mean_response, ww_abc = vp_WW_ABC$mean_response)
#Results
Wirkungtabelle_result <- Wirkungtabelle[2,] - Wirkungtabelle[1,] 

#linear regression 
lm_komplett <- lm(response ~ A * B * C , data = vp_df)
summary(lm_komplett)

#lm signifikant


```

Messung "Improved"copter - Importing and preprocessing

```{r }
#reading excel
improvedcoptertable <- read_excel("Messung.xlsx", sheet=6)

#parameter based on test
number_of_observations <- count(improvedcoptertable)

#preprocessing , finding statistical parameter values
improvedcoptertable_summarized <-  improvedcoptertable %>% summarize(mean_flugdauer = mean(Flugdauer),var_flugdauer = var(Flugdauer)*((n()-1)/n()), sd_flugdauer = (var_flugdauer)**(1/2))

#LSL and USL specially for the actual improved data
Flugdauer_Toleranz_matrix_improvedcopter <-  c(0.8*improvedcoptertable_summarized$mean_flugdauer, 1.2*improvedcoptertable_summarized$mean_flugdauer)

#creating histogram
histogram_improvedcopter<-  ggplot(data = improvedcoptertable, mapping = aes(x = Flugdauer)) +
          geom_histogram(bins = 50) + 
          geom_vline(aes(xintercept = Flugdauer_Toleranz_matrix_improvedcopter[1], col = "LSL")) +
          geom_vline(aes(xintercept = Flugdauer_Toleranz_matrix_improvedcopter[2], col = "USL")) +
          theme_bw() +  labs(title = "Flugdauer Histogram") +
          scale_color_manual(name = "Lines", values = c(LSL = "blue", USL = "red"))

#creating qqplot
qqplot_improvedcopter <- ggplot(mapping = aes(sample = improvedcoptertable$Flugdauer)) +
          geom_qq() +
          geom_qq_line() +
          xlab("Theoritical Quantiles") +
          ylab("Sample Quantiles") +
          ggtitle("Normal Q-Q Plot") +
          theme(plot.title = element_text(hjust = 0.5)) + 
          labs(title = "Flugdauer QQPlot")

#Creating Box-Plot-Diagram
boxplot_data <- boxplot.stats(improvedcoptertable$Flugdauer)
boxplot_improvedcopter <- ggplot(improvedcoptertable, aes( y=Flugdauer)) +
                  geom_boxplot() +
                  stat_boxplot(geom ='errorbar') +
                  geom_hline(aes(yintercept = Flugdauer_Toleranz_matrix_improvedcopter[1], col = "LSL")) +
                  geom_hline(aes(yintercept = Flugdauer_Toleranz_matrix_improvedcopter[2], col = "USL")) +  
                  scale_color_manual(name = "Lines", values = c(LSL = "blue", USL = "red")) + 
                  theme(axis.title.y=element_blank(),axis.text.y=element_blank(),axis.ticks.y=element_blank()) +
                  labs(title = "Flugdauer Histogram") + coord_flip()

#Creating Run Chart
cgRunChart(improvedcoptertable$Flugdauer, target = Ziel_Flugdauer, tolerance = Flugdauer_Toleranz_matrix_improvedcopter, n=2, ref.interval=pnorm(3)-pnorm(-3),cgOut = FALSE )

#displaying the plots
histogram_improvedcopter
qqplot_improvedcopter
boxplot_improvedcopter


```

Messung "Improved"copter - Calculation and Conclusion

```{r }
#Pre-testing normality
#pcr(improvedcoptertable$Flugdauer,target = Flugdauer_Wahrerwert)

#Preparing test for normality 
ADTest_improved <- ad.test(improvedcoptertable$Flugdauer)

#Test mit 95% Wahrscheinlichkeit
if (ADTest_improved$p.value>alpha) {
Normality_Statement <- "H0 wird nicht verworfen"
} else Normality_Statement <- "H0 wird verworfen"

#Prozess-Performance-Analysis PPA
#Prozessfähigkeitsindices
Cp_improved <- (Flugdauer_Toleranz_matrix_improvedcopter[2] - Flugdauer_Toleranz_matrix_improvedcopter[1])/(6*improvedcoptertable_summarized$sd_flugdauer)
Cpk_improved <- min((Flugdauer_Toleranz_matrix_improvedcopter[2]-improvedcoptertable_summarized$mean_flugdauer)/(6*improvedcoptertable_summarized$sd_flugdauer),(improvedcoptertable_summarized$mean_flugdauer-Flugdauer_Toleranz_matrix_improvedcopter[1])/(6*improvedcoptertable_summarized$sd_flugdauer))

#Sigma-Wert (Je größer der Sigma-Wert ist, desto höher ist auch die Prozessgüte.)
#gesamtdata
pnorm(improvedcoptertable$Flugdauer, mean=improvedcoptertable_summarized$mean_flugdauer, sd=improvedcoptertable_summarized$sd_flugdauer)
#LSL and USL
Wahrscheinlichkeit_SL_improved <- pnorm(Flugdauer_Toleranz_matrix_improvedcopter, mean=improvedcoptertable_summarized$mean_flugdauer, sd=improvedcoptertable_summarized$sd_flugdauer)
#Ergebnis/Ertrag
Ertrag_improved <- (1-(Wahrscheinlichkeit_SL_improved[1]+(1-Wahrscheinlichkeit_SL_improved[2])))
Ertrag_prozent_improved <- Ertrag_improved*100
#Defect per Million Opportunity (Assuming Error is based on Data outside LSL and USL, and Error Type is only 1, Exactly Fehler in PPT VL6 SSP Seite 42)
DPMO_improved <- 1000000*(1-Ertrag_improved)
#Prozess Sigma Short Term (based on DPMO)
#Quelle: https://sixsigmastudyguide.com/process-performance-metrics/
sigma_ST_improved <- 0.8406 + (29.37-(2.221*log(DPMO_improved)))**(1/2)
#Prozes Sigma Long Term
sigma_LT_improved <- sigma_ST_improved-1.5

#Sigma Zahl z (Sigma-Niveau eines Prozesses beschreibt die Prozessgüte.)
sigma_zahl_improved <- 3*Cpk_improved


```